

Recio Lautaro

Desarrollador Frontend



3513152501



reciolauti@gmail.com



https://www.linkedin.com/in/lautaro-recio/



https://github.com/Lautaro-Recio



https://lautaro-recio-dev.netlify.app/

SOBRE MÍ

Desarrollador frontend, con experiencia en diseño y mantenimiento de sitios web.Dominio de lenguajes, programas y plataformas.

Trabajo en conjunto con emprendimientos, desempeñándome como freelancer.

Mi objetivo es conseguir un puesto laboral dentro del marco de mis estudios y habilidades, para así adquirir mayor experiencia y conocimientos, comprometiéndome con la empresa y aportar al crecimiento de la misma.

FORMACIÓN ACADÉMICA

Instituto José Peña

Fstudios Secundarios

- Bachiller en Informática
- Desde 2012 a 2018

CURSOS REALIZADOS

Desarrollo Web - HTML Y CSS

CoderHouse 12 julio 2021 a 13 septiembre 2021 Curso Finalizado en el Top 10 Mejores Alumnos

JavaScript

CoderHouse 27 septiembre 2021 a 17 noviembre 2021 Curso Finalizado en el Top 10 Mejores Alumnos

React JS

CoderHouse

12 enero 2022 a 28 febrero 2022 Curso Finalizado en el Top 10 Mejores Alumnos

IDIOMAS

Ingles

Nivel medio

Español

Nativo

EXPERIENCIA LABORAL

Pago Fácil/Western Union

Mayo 2021 - Actualidad

- Manejo de Caja
- Manejo de Sistema
- Atención al público
- · Orden y limpieza del local

Hielo Lagos

Abril 2019 - Mayo 2021

- Preparación y Distribución de Hielo
- · Contacto con clientes
- Manejo de Caja
- Atención al publico

EXPERIENCIA FREELANCE

EssenParaTodxs

- Maquetación HTML / Bootstrap
- Diseño Css
- Funcionalidad JavaScript
- Subida al Servidor https://essen-para-todxs.netlify.app/
- Cliente Agustina Supeña

Craft Textil

- Maquetación HTML / Bootstrap
- Diseño Css
- Funcionalidad JavaScript
- Subida al Servidor https://lautaro-recio.github.io/craft/
- Cliente IVan Lobos

ByAilen

- Maquetación Reactjs
- Diseño Css
- Funcionalidad JavaScript
- Subida al Servidor http://byailen.info/
- Cliente Ailen Damo

APTITUDES Y COMPETENCIAS

- HTML
- CSS
- JavaScript
- React Js
- Bootstrap
- Sass/Scss
- SQL
- Maria DB

- JQuery
- GitHub
- · Subida al Servidor
- Python
- Node
- Npm
- · Mongo DB
- · Express is